

Julio Rafael Pérez

Supervisor de Logística y Almacén

Dirección: Calle San José, Buenos Aires, Argentina. Teléfono: +54 91123999478 E-mail: juliorafaelperez@hotmail.es

PERFIL

Profesional, con experiencia y conocimientos en el área de logística y almacenaje de productos, con habilidad para la elaboración de reportes, facturación, pagos, manejo y control de inventario, destreza para gestionar la preparación y asignación de órdenes de compra. Desarrollo de habilidades de diagnóstico, liderazgo, trabajo en equipo y bajo presión. Capacidad en la coordinación de transporte y en la distribución de productos dentro de los espacios de un almacén y fuera de él, garantizando su calidad. Dispuesto alcanzar los objetivos planteados. Proactivo, dinámico, orientado a la búsqueda de alcanzar los objetivos en el tiempo asignado.

EXPERIENCIA PROFESIONAL

Encargado de Elaboraciones: Argentina.

Cannon Puntana.

Ene. 2019 - Al Presente.

- Planificar y analizar los planes de producción de acuerdo a las necesidades de la organización.
- Verificar los insumos necesarios para el cumplimiento de los planes programados por el departamento de producción.
- Elaborar fragancias, perfumes y alcohol en gel, entre otros.
- Establecer procedimientos para garantizar el correcto cumplimiento de las normas de higiene y seguridad.
- Registrar en sistemas de cada lote elaborado para cumplir los procedimientos de data y consumo de materiales.
- Gestionar la automatización y arranque de nuevas líneas de producción. Ampliación del portafolio de productos.

Técnico de Producción: Venezuela.

Pepsi – Cola Venezuela, C.A.

Abr. 2009 - Nov. 2017.

- Supervisar y chequear el pesado de las distintas materias primas para productos semiterminados y terminados de bebidas carbonatadas.
- Cumplir con el proceso de empacado de los productos terminados.
- Aplicar programas de saneamiento en las áreas de producción.
- Control y minimizar las mermas de manera sostenida para no alterar los costos.

Analista de Logística: Venezuela.

Pepsi - Cola Venezuela, C.A.

Mar. 2005 - Mar. 2009.

- Garantizar el correcto almacenaje de los productos semiterminados y terminados en las cavas con la temperatura correspondiente.
- Realizar el correcto despacho hacia las plantes embotelladoras cumpliendo con el FIFO 8.5 adecuado.
- Mantener constante comunicación con los transportistas, garantizando la entrega de la mercancía en el tiempo estimado.
- Recibir las materias primas, empaques y productos de mantenimiento mecánico y de servicios. Entrada de mercancía y facturación via SAP.
- Evitar pérdidas innecesarias de los productos adecuando las temperaturas de las cavas de almacenaje. Organizar el almacén.

DATOS

Fecha de Nacimiento: 11/02/1979.

DNI: 95.842.753 CUIL: 20-95842753-1 Estado Civil: Casado. Nacionalidad: Venezolana.

EDUCACIÓN

Oct. 1998 – Jul. 2002: TSU en Producción Industrial.

Instituto Universitario de Tecnología Industrial. Valencia – Venezuela.

(Título Legalizado y Apostillado)

IDIOMAS E INFORMÁTICA

- Microsoft Office:
- SAP Modulo PP y MM:

 ■

CONOCIMIENTO COMPLEMENTARIO

- Curso de Etapa 1B M&W (Mejorando el Desempeño). Mayo 2009.
- Certificado de Asistencia SIGSI: Sistema de Gestión de Seguridad Integral. Mayo 2008.
- Sistema de Gestión de Seguridad Integral. Pepsi-Cola Venezuela C.A. 2008.
- Seguridad, Higiene y Ambiente basado en Actitudes y Comportamientos. DuPont Química de Venezuela C.A. Agosto 2007.
- Taller de Capacitación sobre equipos de Seguridad Industrial. Industrias Manufactureras Textil C.A. Julio 2007.
- Taller la "Ergonomía y la Higiene Postural" CEIPEM. 2007.
- Básico de Prevención y control de incendio. Higiene y Seguridad Ocupacional TRL C.A. Marzo 2006.
- Curso Aplicación de las Normas ISO 9000. Cervecería Polar C.A. Marzo 1999.